【裁判字號】    98,抗,185
【裁判日期】    980226
【裁判案由】    聲請撤銷緩刑
【裁判全文】
臺灣高等法院臺中分院刑事裁定           98年度抗字第185號
抗  告  人
即  受刑人  甲○○
上列抗告人即受刑人因業務過失致死案件，經檢察官聲請撤銷緩
刑，不服臺灣彰化地方法院98年度撤緩字第7號，中華民國98年1
月10日所為裁定（聲請案號：臺灣彰化地方法院檢察署98年度執
聲字第16號），提起抗告，本院裁定如下：
    主  文
原裁定撤銷，發回臺灣彰化地方法院。
    理  由
一、本件臺灣彰化地方法院檢察署檢察官聲請意旨略以：抗告人
    即受刑人甲○○因犯業務過失致死罪，前經原審法院於96年
    11月19日，以96年度彰交簡字第494號判決判處有期徒刑6月
    ，如易科罰金，以新臺幣1000元折算1日，緩刑2年，於96年
    12月10日確定。惟抗告人於緩刑期內之97年10月17日更犯妨
    害公務罪案件，經同法院於97年11月19日，以97年度彰簡字
    第1186號判決判處有期徒刑2月，並於97年12月8日判決確定
    ，已足認原宣告之緩刑難收預期效果，抗告人所為已合於刑
    法第75條之1第1項第2款所定撤銷緩刑宣告之原因，而聲請
    將上述緩刑之宣告予以撤銷。原審法院則以：經核抗告人上
    述兩案判決正本，認與刑法第75條第1項第2款之規定相符，
    應撤銷其緩刑之宣告。
二、惟按刑法第75條之1第1項第1款規定，緩刑前因故意犯他罪
    ，而在緩刑期內受得易科罰金之有期徒刑、拘役或罰金之宣
    告確定，且足認原宣告之緩刑難收預期效果，而有執行刑罰
    之必要者，「得」撤銷其緩刑宣告。考其立法意旨略以：關
    於緩刑之撤銷，現行法第75條第1項固已設有2款應撤銷之原
    因；至得撤銷緩刑之原因，則僅於保安處分章內第93條第3
    項與撤銷假釋合併加以規定，體例上不相連貫，實用上亦欠
    彈性，爰參酌德國及奧地利現行立法例增訂得撤銷緩刑之原
    因，其中現行關於緩刑前或緩刑期間故意犯他罪，而在緩刑
    期內受得易科罰金之有期徒刑之宣告者，列為應撤銷緩刑之
    事由，因認過於嚴苛，而排除第75條應撤銷緩刑之事由，移
    列至得撤銷緩刑事由，俾使「法官依被告再犯情節，而裁量
    是否撤銷先前緩刑之宣告」，以資彈性適用。且本條採用裁
    量撤銷主義，賦予法院撤銷與否之權限，特於第1項規定實
    質要件為「足認原宣告之緩刑難收其預期效果，而有執行刑
    罰之必要」，供作審認之標準。亦即於上揭「得」撤銷緩刑
    之情形，法官應依職權本於合目的性之裁量，妥適審酌被告
    所犯前後數罪間，關於法益侵害之性質、再犯之原因、違反
    法規範之情節是否重大、被告主觀犯意所顯現之惡性及其反
    社會性等情，是否已使前案原為促使惡性輕微之被告或偶發
    犯、初犯改過自新而宣告之緩刑，已難收其預期之效果，而
    確有執行刑罰之必要，此與刑法第75條第1項所定2款要件有
    一具備，即毋庸再行審酌其他情狀，應逕予撤銷緩刑之情形
    完全不同。故在緩刑前因故意犯他罪，而在緩刑期內受得易
    科罰金之有期徒刑之宣告確定者，並非一律撤銷其緩刑宣告
    ，應由法院斟酌原宣告之緩刑是否確難收預期效果，而有執
    行刑罰之必要，再決定是否撤銷緩刑之宣告。
三、經查本件抗告人於前案緩刑期內所更犯上開妨害公務罪，業
    經原審法院於97年11月19日，以97年度彰簡字第1186號判決
    判處有期徒刑2月（得易科罰金），並經確定在案，有臺灣
    高等法院被告前案紀錄表1份在卷可查。然該罪屬得易科罰
    金之罪，而原審未查，遽以本件合於刑法第75條第1項第2款
    之規定，而撤銷其緩刑之宣告，顯有未洽，亦與聲請意旨不
    符。又本件聲請意旨雖稱被告應依刑法第75條之1第1項第2
    款規定，予以撤銷前案之緩刑宣告原因，然聲請意旨並無任
    何片紙隻字釋明，如何本於合目的性之考量，認抗告人原宣
    告之緩刑已難收其預期效果，而有執行刑罰之必要，原審法
    院就此亦未說明該項撤銷緩刑之實體要件確已具備，即遽爾
    撤銷抗告人前案宣告之緩刑，於法亦有未合。抗告意旨執此
    指摘原裁定適用法規顯有違誤，即為有理由，應由本院將原
    裁定撤銷，發回原審法院，更為適法裁定。
據上論斷，應依刑事訴訟法第413條前段裁定如主文。
中    華    民    國    98    年    2     月    26    日
            刑事第六庭  審判長法  官   李  文  雄
                              法  官   張  恩  賜
                              法  官   邱  顯  祥
上列正本證明與原本無異。
不得抗告。
                              書記官  許  美  惠
中    華    民    國    98    年    2    月     26    日


司法院資訊處製作；財團法人民間司法改革基金會備份。
